【裁判字號】    97,消債更,117
【裁判日期】    980119
【裁判案由】    聲請更生程序
【裁判全文】
臺灣苗栗地方法院民事裁定           97年度消債更字第117號
債  務  人  甲○○
上列當事人聲請消費者債務清理事件，本院裁定如下：
    主  文
債務人甲○○自中華民國98年1月20日17時起開始更生程序。
    理  由
一、按債務人與金融機構協商成立者，不得聲請更生或清算。但
    因不可歸責於己之事由，致履行顯有重大困難者，不在此限
    。本條例施行前，債務人依金融主管機關協調成立之中華民
    國銀行公會會員，辦理消費金融案件無擔保債務協商機制與
    金融機構成立之協商，準用前項之規定。又法院開始更生程
    序之裁定，應載明其年、月、日、時，並即時發生效力，消
    費者債務清理條例第151 條第5 項、第6 項、第45條第1 項
    分別定有明文。
二、本件債務人主張：其積欠金融機構及私人債務共新台幣（下
    同）1,721,708 元，於民國95年11月間依無擔保債務協商機
    制與金融機構成立協商，約定每月償還新台幣24,612元；惟
    債務人原任職統一生活事業股份有限公司於97年1 月時被主
    管要求自動離職，債務人再任職於富士全錄股份有限公司，
    中間空窗了三個月沒有薪資，嗣再於97年8 月8 日任職於佑
    全保健藥妝店，每月薪資僅約22,000元。債務人因租屋及生
    活所需開支，已入不敷出，為繳交協商款，而向親友借款，
    長期下來已無法解決債務，不得已只好在97年8 月毀諾，而
    有不能清償債務情事，且係因不可歸責於已之事由，致履行
    顯有重大困難。又其無擔保或無優先權之債務總額未逾新臺
    幣1, 200萬元，復未經法院裁定開始清算程序或宣告破產，
    爰向本院聲請更生等語。
三、經查：債務人所主張之上開事實，業據提出債權人清冊、財
    產及收入狀況說明書、戶籍謄本、中區國稅局95、96年度綜
    合所得稅各類所得資料清單、全國財產稅總歸戶財產查詢清
    單、薪資單、協議書等為證；又依行政院主計處公告之97年
    度最低生活費用（以每年家庭收支調查，計算出平均每人每
    月消費支出之百分之60作為最低生活費），台灣省平均每人
    每月為9,829 元。而債務人於目前於任職於佑全保健藥妝店
    ，每月收入約23,347元，尚不足依協商條件履行每月償還
    24,612元，每月依協商條件應清償之金額高於債務人每月之
    收入，應認其有不可歸責於己之事由，致履行顯有重大困難
    。此外，本件又查無債務人有消費者債務清理條例第6 條第
    3 項、第8 條或第46條各款所定駁回更生聲請之事由存在，
    則債務人聲請更生，應屬有據，爰裁定如主文。
中    華    民    國    98    年    1     月    19    日
                           民事庭法  官  宋國鎮
中    華    民    國    98    年    1     月    20    日
                           書記官        林美黛
上為正本係照原本作成
本件不得抗告
本裁定已於98年1月20日下午1時公告。


司法院資訊處製作；財團法人民間司法改革基金會備份。
